# 陈版主，请教劳务派遣人员会计核算相关问题

提问人：cuihengwen 时间：2015-10-24 14:28:50
A股份公司为B公司下设的全资子公司。A股份公司派遣部分人员在B公司从事异地劳务工作。为准确核算B公司经营成果，B公司以收据形式列支A股份公司派遣人员的工资及统筹费用，A公司做代收代付处理，这样做是否存在风险，怎么做较为妥当？谢谢！

回答人：chenyiwei
1 、上述处理方法所涉及的税务风险（如以收据入账），建议咨询税务专业人士和主管税务机关。 2 、从会计角度，A和B应分析这些派遣人员是谁的会计意义上的“职工”，应根据是否具备对这些劳务人员的工作分配、业绩考核和报酬决定、奖惩、辞退等实质性的管理权力，这些人员所从事的工作内容与本企业正式职工是否存在实质性差异等因素进行分析。如果经分析这些人实质上是B的“职工”，则在B确认职工薪酬费用，A做代收代付处理；如果这些人实质上仍是A的“职工”，则B作为向A外包劳务处理，A确认劳务收入和成本（其中成本包括职工薪酬费用）。

提问人：呆呆的木 时间：2016-02-20 12:00:06
您说的意思是这里实际上是谁的职工，谁计入应付职工薪酬。但是税法上如果是劳务公司代缴工资社保，工资基数上就是劳务公司的，这里会计和税法上是不是有差异？向您请教。

回答人：chenyiwei
会计和税法对“职工”的定义和范围有区别，实际操作中应注意纳税调整。